# 永续债

提问人：长安梧桐 时间：2018-07-12 21:45:25
请教陈老师，企业发的永续债如果满足其他列入权益工具的条件，但是发行的永续债是1+n或2+n的，还能不能列入“其他权益工具-永续债”核算。

回答人：chenyiwei
你说的“1+n或2+n”具体指什么？是否存在最长存续期限的限制？或者虽无最长存续期限的限制，但存在无封顶的利率跳升机制，导致其“无存续期限限制”的条款无实际意义？

提问人：长安梧桐 时间：2018-07-13 09:27:11
谢谢陈老师，我说的1+n指的是 1 个计息年度结束后发行人有权选择将本期债
券期限延续 1 年，或选择在该计息年度末到期全额兑付本期债。

回答人：chenyiwei
如果选择延期的主动权在发行人手里，持有人无权要求赎回的，则不影响。